【裁判字號】    97,上訴,5929
【裁判日期】    980120
【裁判案由】    違反槍砲彈藥刀械管制條例
【裁判全文】
臺灣高等法院刑事判決                97年度上訴字第5929號
上  訴  人
即  被  告  甲○○
                    （現於臺灣宜蘭監獄執行中）
上列上訴人因違反槍砲彈藥刀械管制條例案件，不服臺灣板橋地
方法院97年度訴字第1836號，中華民國97年10月31日第一審判決
（起訴案號：臺灣板橋地方法院檢察署97年度偵字第5965號），
提起上訴，本院判決如下：
    主  文
上訴駁回。
    理  由
一、按依刑事訴訟法第350條、第361條、第362條、第367條規定
    ，不服地方法院之第一審判決而上訴者，須提出上訴書狀，
    並應敘明具體理由，為上訴必備之程式；其所提出之書狀未
    敘述上訴理由，或僅曾以言詞陳述上訴理由者，均應於上述
    期間屆滿後20日內補提理由書於第一審法院。第一審法院經
    形式審查，認逾期未補提上訴理由者，應定期間先命補正；
    逾期未補正者，為上訴不合法律上之程式，應以裁定駁回。
    倘已提出上訴理由，但所提非屬具體理由者，則由第二審法
    院以上訴不合法律上之程式，判決駁回。而所謂具體理由，
    必係依據卷內既有訴訟資料或提出新事證，指摘或表明第一
    審判決有何採證認事、用法或量刑等足以影響判決本旨之不
    當或違法，而構成應予撤銷之具體事由，始克當之（例如：
    依憑證據法則具體指出所採證據何以不具證據能力，或依憑
    卷證資料，明確指出所為證據證明力之判斷如何違背經驗、
    論理法則）；倘僅泛言原判決認定事實錯誤、違背法令、量
    刑失之過重或過輕，而未依上揭意旨指出具體事由，或形式
    上雖已指出具體事由，然該事由縱使屬實，亦不足以認為原
    判決有何不當或違法者（例如：對不具有調查必要性之證據
    ，法院未依聲請調查亦未說明理由，或援用證據不當，但除
    去該證據仍應為同一事實之認定），皆難謂係具體理由，俾
    與第二審上訴制度旨在請求第二審法院撤銷、變更第一審不
    當或違法之判決，以實現個案救濟之立法目的相契合，並節
    制濫行上訴（最高法院97年度台上字第892號判決參照）。
    又第二審法院認為上訴書狀未敘述理由，依刑事訴訟法第36
    7條但書規定，始應定期間命其補正。如認上訴書狀已敘述
    理由，但其理由非屬具體，其所為上訴，即不符上訴之法定
    要件，自得逕行判決駁回，無定期命補正問題（參照最高法
    院97年度台上字第3599號判決要旨）。
二、本件原審判決略以：被告甲○○前於民國（下同）91年間，
    因毒品案件，經臺灣板橋地方法院於93年3月29日以93年度
    簡字第731號判處有期徒刑6月，如易科罰金，以300元折算1
    日確定，於93年6月23日易科罰金執行完畢；復於93年間因
    施用第一級毒品、竊盜及施用第2級毒品等案件，分別經本
    院以93年度上訴字第2264號、臺灣板橋地方法院以93年度簡
    字第5164號及94年度易字第140號各判處有期徒刑8月、4月
    、8 月確定，嗣經臺灣板橋地方法院以95年度聲字第896號
    裁定，將上開3罪定應執行刑為有期徒刑1年7月；又於94年
    間因偽造文書、侵占等案件，經本院以94年度上訴字第1601
    號判處有期徒刑1年5月、7月，應執行有期徒刑1年10月，並
    經最高法院以94年度臺上字第5563號駁回上訴確定，與前開
    施用毒品、竊盜等案件接續執行，於96年6月22日縮短刑期
    假釋出監，所餘刑期交付保護管束，至96年7月16日保護管
    束期滿，假釋未經撤銷，未執行之刑以已執行論（於本案構
    成累犯）。被告未經主管機關許可，於96年8、9月間，在其
    臺北縣蘆洲市○○路7號住處內，受某真實姓名年籍不詳之
    盧姓成年友人委託，代為寄藏具有殺傷力之仿COLT廠半自動
    手槍之改造手槍1支（含彈匣1個，槍枝管制編號：00000000
    00號）及具有殺傷力之直徑7.0±0.5mm土造子彈3顆（明細
    詳如附表內之載述）；被告再於97年1月20日，在臺北縣蘆
    洲市○○路26巷7號內，將上開改造手槍及土造子彈交與林
    士凱（業經審結）代為寄藏，而林士凱未經主管機關許可，
    竟為被告寄藏上開槍彈於其位在臺北縣蘆洲市○○街267巷7
    弄4號4樓住處內。嗣97年2月1日凌晨0時許，林士凱將上開
    槍彈帶往臺北縣蘆洲市○○路26巷7號交還被告，旋於同日
    凌晨0時30分許，在上址前為警查獲，並自被告之隨身包內
    扣得上開槍、彈，因悉上情。並以上開事實，業據被告於警
    詢時、偵查中、原審審理時自白不諱，核與同案被告林士凱
    於警詢時、偵查中及原審審理時所為之供述相符；且附表編
    號1之送鑑改造手槍，認係由仿COLT廠半自動手槍製造之槍
    枝，換裝土造金屬槍管而成，擊發功能正常，可供擊發適用
    子彈使用，認具殺傷力；附表編號2送鑑子彈3顆，認均非制
    式子彈，由金屬彈殼組合直徑7.0±0.5mm金屬彈頭而成，採
    樣1顆試射，可擊發，認具殺傷力；有內政部警政署刑事警
    察局97年3月17日刑鑑字第0970026275號槍彈鑑定書附卷可
    參，足認被告之自白與事實相符，堪以採信。因認被告所為
    ，係犯槍砲彈藥刀械管制條例第8條第4項之未經許可寄藏其
    他可發射子彈具殺傷力之各式槍砲，及同條例第12條第4項
    之未經許可寄藏子彈罪；且被告同時寄藏前開槍、彈之行為
    ，為一行為所犯，係異種想像競合犯，應依刑法第55條規定
    ，從一重之未經許可寄藏其他可發射子彈具有殺傷力之各式
    槍砲罪論處。再被告有如上所述前案，並經執行完畢，有本
    院被告前案紀錄表在卷可稽，是其於有期徒刑執行完畢後之
    5年以內，再故意犯本件有期徒刑以上之罪，為累犯，應依
    法加重其刑。復同時審酌被告素行，教育程度為國中肄業之
    智識能力，非顯著欠缺，僅非法寄藏，動機雖非惡劣，但行
    為仍有訾議，其擅自寄藏槍、彈行為，有危及社會公安之虞
    ，惟其犯後尚且能坦白犯行態度尚非不佳等一切情狀，量處
    有期徒刑3年2月，併科罰金新臺幣5萬元，並就罰金刑部分
    ，諭知易服勞役之折算標準。
三、本件上訴人即被告甲○○不服原審判決，提起上訴，理由載
    稱：「為不服板橋地方法院97年度訴字第1836號刑事判決，
    於法定期間內提起上訴，理由如後：緣上訴人甲○○因槍砲
    彈藥刀械管制條例，經判處有期徒刑3年2月，併科罰金新臺
    幣5萬元，上訴人不服併科罰金過重，提起上訴」云云。惟
    依被告上訴理由書所載，僅泛稱不服原審判決，空言指摘原
    審就併科罰金部分量刑過重，對於原審判決究有何具體事由
    ，致判決不當或違法，無一語涉及，且未具體指摘或敘明原
    審判決有何量刑失入之情形，顯未依據卷內既有訴訟資料或
    提出新事證，指摘或表明原審判決有何採證認事、用法或量
    刑等足以影響判決本旨之不當或違法，或足以影響原判決，
    構成應撤銷之具體事由（參照最高法院97年度台上字第4053
    號判決要旨）。依上開判決意旨，本件上訴不合上訴之法定
    要件，應予駁回，並不經言詞辯論為之。
據上論斷，依刑事訴訟法第367條前段、第372條，判決如主文。
中    華    民    國    98    年    1    月    20     日
            刑事第十四庭  審判長法  官  陳志洋
                                法  官  謝靜恒
                                法  官  謝靜慧
以上正本證明與原本無異。
如不服本判決，應於收受送達後10日內向本院提出上訴書狀，其
未敘述上訴之理由者並得於提起上訴後10日內向本院補提理由書
（均須按他造當事人之人數附繕本）「切勿逕送上級法院」。
                                書記官  陳泰寧
中    華    民    國    98    年    1     月    21    日
附表：
┌──┬───────────┬───┬────────────┐
│編號│品                  名│數  量│備            註        │
├──┼───────────┼───┼────────────┤
│ 1  │改造手槍（含彈匣，槍枝│1支   │經內政部警政署刑事警察局│
│    │管制編號：0000000000號│      │97年3 月17日刑鑑字第0970│
│    │）                    │      │026275號槍彈鑑定書（見偵│
│    │                      │      │查卷第97頁）鑑定結果，認│
│    │                      │      │係改造手槍，由仿COLT廠半│
│    │                      │      │自動手槍製造之槍枝，換裝│
│    │                      │      │土造金屬槍管而成，擊發功│
│    │                      │      │能正常，可供擊發適用子彈│
│    │                      │      │使用，認具殺傷力。是為違│
│    │                      │      │禁物，應依刑法第38條第1 │
│    │                      │      │項第1款沒收之。         │
├──┼───────────┼───┼────────────┤
│ 2  │子彈                  │2 顆  │同上鑑定結果，認均非制式│
│    │                      │      │子彈，由金屬彈殼組合直徑│
│    │                      │      │7.0 ±0.5mm 金屬彈頭而成│
│    │                      │      │，3 顆採樣1 顆試射（餘2 │
│    │                      │      │顆），可擊發，認具殺傷力│
│    │                      │      │。是為違禁物，應依刑法第│
│    │                      │      │38 條 第1 項第1 款規定宣│
│    │                      │      │告沒收之。              │
└──┴───────────┴───┴────────────┘
附錄本案論罪科刑法條全文：
槍砲彈藥刀械管制條例第8條
未經許可，製造、販賣或運輸鋼筆槍、瓦斯槍、麻醉槍、獵槍、
空氣槍或第4 條第1 項第1 款所定其他可發射金屬或子彈具有殺
傷力之各式槍砲者，處無期徒刑或5 年以上有期徒刑，併科新臺
幣1 千萬元以下罰金。
未經許可，轉讓、出租或出借前項所列槍枝者，處5 年以上有期
徒刑，併科新臺幣1 千萬元以下罰金。
意圖供自己或他人犯罪之用，而犯前二項之罪者，處無期徒刑或
7 年以上有期徒刑，併科新臺幣1 千萬元以下罰金。
未經許可，持有、寄藏或意圖販賣而陳列第1 項所列槍枝者，處
3 年以上10年以下有期徒刑，併科新臺幣700萬元以下罰金。
第1 項至第3 項之未遂犯罰之。
槍砲彈藥刀械管制條例第12條
未經許可，製造、販賣或運輸子彈者，處1 年以上7 年以下有期
徒刑，併科新台幣500 萬元以下罰金。
未經許可，轉讓、出租或出借子彈者，處6 月以上5 年以下有期
徒刑，併科新台幣300 萬元以下罰金。
意圖供自己或他人犯罪之用，而犯前二項之罪者，處3 年以上10
年以下有期徒刑，併科新台幣700 萬元以下罰金。
未經許可，持有、寄藏或意圖販賣而陳列子彈者，處5 年以下有
期徒刑，併科新台幣300 萬元以下罰金。
第1 項至第3 項之未遂犯罰之。


司法院資訊處製作；財團法人民間司法改革基金會備份。
